臺灣新竹地方法院刑事宣示判決筆錄　　 　　95年度易字第667號
聲　請　人　臺灣新竹地方法院檢察署檢察官
被　　　告　甲○○○
上列被告因傷害等案件，檢察官聲請簡易判決處刑（九十五年度
偵字第二八七七號）後，經本院新竹簡易庭認不宜適用簡易程序
，改依通常程序審理後，並依檢察官聲請改依協商程序而為判決
，於中華民國九十六年一月十九日下午四時，在本院刑事第九法
庭宣示判決，出席職員如下：
法官起立朗讀判決主文、犯罪事實要旨、處罰條文、附記事項，
及告以上訴限制、期間並提出上訴狀之法院，且諭知記載其內容
：
一、主  文：
    甲○○○公然侮辱人，處拘役拾日，如易科罰金，以銀元
    佰元即新臺幣玖佰元折算壹日；又傷害人之身體，處拘役貳
    拾日，如易科罰金，以銀元佰元即新臺幣玖佰元折算壹日
    。應執行拘役貳拾伍日，如易科罰金，以銀元佰元即新臺
    幣玖佰元折算壹日。
二、犯罪事實要旨：
    甲○○○與乙○○係房東與房客關係，其間因租賃糾紛而履
    生爭執，甲○○○於民國九十五年三月三十一日十五時三十
    分許，前往乙○○所承租開設位於新竹縣竹北市○○街二０
    七號一樓之米店，分別基於公然侮辱及傷害之犯意，在該米
    店內仍有顧客羅淯汶之公開場合，對乙○○接續辱罵：「你
    是無能的男人」、「下三濫」、「你不得好死」等足以減損
    乙○○名譽之言語，並以手持安全帽接續毆打乙○○之臉部
    二次，致乙○○受有臉部擦挫傷之傷害。
三、處罰條文：
    刑法第三百零九條第一項、第二百七十七條第一項。
四、附記事項：
    被告前揭所言「你不得好死」一語，並未以「加害」生命、
    身體等之事，恐嚇他人，致生危害於安全，原起訴檢察官認
    另犯刑法第三百零五條恐嚇危害安全罪等語，尚有未洽，惟
    此部分業經公訴人當庭更正並減縮起訴法條，附此敘明。
五、協商判決除有刑事訴訟法第四百五十五條之四第一項第一款
    於本訊問程序終結前，被告撤銷協商合意或檢察官撤回協商
    聲請者；第二款被告協商之意思非出於自由意志者；第四款
    被告所犯之罪非第四百五十五條之二第一項所定得以協商判
    決者；第六款被告有其他較重之裁判上一罪之犯罪事實者；
    第七款法院認應諭知免刑或免訴、不受理者情形之一，及違
    反同條第二項「法院應於協商合意範圍內為判決；法院為協
    商判決所科之刑，以宣告緩刑或二年以下有期徒刑、拘役或
    罰金為限」之規定者外，檢察官與被告均不得上訴。
六、如有前項得上訴之情形，得自收受宣示判決筆錄送達之日起
    十日內，向本院提出上訴書狀，上訴於第二審法院。
中　　華　　民　　國　　96　　年　　1　　月　　19 　　日
                    刑事第五庭
                                      書  記  官  蕭惠婷
                                      審判長法官  楊麗文
以上筆錄正本係照原本作成。
中　　華　　民　　國　　96　　年　　1　　月　　23　　 日
                                      書  記  官  蕭惠婷
附錄本案論罪科刑法條全文：
中華民國刑法第三百零九條第一項
公然侮辱人者，處拘役或三百元以下罰金。
中華民國刑法第二百七十七條第一項
傷害人之身體或健康者，處三年以下有期徒刑、拘役或一千元以
下罰金。
